臺灣臺南地方法院新市簡易庭民事判決
109年度新簡字第597號
原      告  玉山商業銀行股份有限公司
                      設臺北市○○區○○○路0段000號及0    00號
代  表  人  黃男州  
訴訟代理人  葉雲仁  
            黃培瑜  
            陳宥縢  
被      告  李素棻



上列當事人間請求清償信用卡消費款事件，經本院於民國110年2
月19日言詞辯論終結，判決如下：
    主    文
被告應給付原告新臺幣壹拾貳萬壹仟伍佰參拾玖元，及其中新臺
幣參萬貳仟捌佰柒拾元自民國一百零九年九月三日起至清償日止
，按週年利率百分之十五計算之利息。
訴訟費用由被告負擔。
本判決得假執行。
    事實及理由
壹、程序事項：
　　訴狀送達後，原告不得將原訴變更或追加他訴，但擴張或減
    縮應受判決事項之聲明者，不在此限，民事訴訟法第255條
    第1項第3款定有明文。原告起訴時原訴之聲明請求「被告應
    給付原告新臺幣（下同）143,839元，及其中32,870元自民
    國109年9月3日起至清償日止，按週年利率15％計算之利息，
    暨當期(月)繳款發生延滯時，計付違約金300元，連續二個
    月發生繳款延滯時，第二個月計付違約金400元，連續三個
    月發生繳款延滯時，第三個月計付違約金500元，惟每次連
    續收取期數最高以三期為上限。」嗣變更聲明為「被告應給
    付原告121,539元，及其中32,870元自109年9月3日起至清償
    日止，按週年利率15％計算之利息。」，核原告所為係縮減
    應受判決事項聲明，揆諸前開說明，自為適法。
貳、實體事項：　　
一、原告起訴主張：被告於91年5月15日向原告請領信用卡使用
    （卡別：VISA、號碼：0000-0000-0000-0000號），依約定
    被告得於該信用卡特約商店刷卡消費，或向指定辦理預借現
    金之機構預借現金。被告應於當期繳款截止日前向原告清償
    ，逾期應自各筆帳款入帳日起給付按週年利率15％計算利息
    。迄至95年9月27日止，被告尚積欠消費款32,870元及利息
    未清償。爰依消費借貸之法律關係提起本件訴訟。並聲明：
    1.被告應給付原告121,539元，及其中32,870元自109年9月3
    日起至清償日止，按週年利率15％計算之利息。2.訴訟費用
    由被告負擔。
二、被告之答辯：被告積欠多家銀行欠款，已聲請前置協商，無
    法單獨對原告還款。原告主張被告最後還款時間為100年2月
    25日，依民法第129條規定，系爭信用卡債權請求權消滅時
    效未罹於15年，被告無意見。並聲明：原告之訴駁回。
三、得心證之理由：
(一)稱消費借貸者，謂當事人一方移轉金錢或其他代替物之所有
    權於他方，而約定他方以種類、品質、數量相同之物返還之
    契約。借用人應於約定期限內，返還與借用物種類、品質、
    數量相同之物。又遲延之債務，以支付金錢為標的者，債權
    人得請求依法定利率計算之遲延利息。但約定利率較高者，
    仍從其約定利率。民法第474條第1項、第478條前段及第233
    條第1項分別定有明文。
(二)原告主張之事實，業據其提出與所述相符之信用卡申請書、
    約定條款、應收帳務明細表、信用卡消費明細對帳單等件為
    證，被告對於原告請求債權金額不爭執，僅以已向銀行聲請
    前置協商等語為辯，然前置協商程序不影響原告以訴訟方式
    向被告請求清償之權利。是本院綜合上開事證，認原告主張
    之上開事實，堪信為真實。從而，原告依消費借貸之法律關
    係，請求被告給付如主文第1項所示之本金、利息，為有理
    由，應予准許。
四、本件係屬民事訴訟法第427條第1項簡易訴訟事件所為被告敗
    訴之判決，依同法第389條第1項第3款規定，應依職權宣告
    假執行。
五、據上論結，原告之訴為有理由，依民事訴訟法第436條第2項
    、第78條、第389條第1項第3款，判決如主文。
中　　華　　民　　國　　110 　年　　3 　　月　　19　　日
                 臺灣臺南地方法院新市簡易庭
                        法  官　盧亨龍
以上正本係照原本作成。
如對本判決上訴，應於判決送達後20日內向本院提出上訴狀，若
委任律師提起上訴者，應一併繳納上訴審裁判費，否則本院得不
命補正逕行駁回上訴。
中　　華　　民　　國　　110 　年　　3 　　月　　19　　日
                        書記官　徐毓羚